臺灣雲林地方法院刑事判決
110年度易字第502號
公  訴  人  臺灣雲林地方檢察署檢察官 
被      告  廖先敏


上列被告因違反家庭暴力防治法案件，經檢察官提起公訴（110
年度偵緝字第154號），被告於準備程序就被訴事實為有罪之陳
述，經本院合議庭裁定由受命法官獨任行簡式審判程序，判決如
下：
    主  文
乙○○犯違反保護令罪，累犯，處拘役伍拾日，如易科罰金，以新
臺幣壹仟元折算壹日。
    事  實
一、乙○○為丙○○之子，2人具有家庭暴力防治法第3條第3款所定
    之家庭成員關係。乙○○前因對丙○○實施家庭暴力行為，經本
    院於民國109年3月31日以109年度家護字第142號核發民事通
    常保護令，諭令其應於保護令核發之日起6個月內完成戒酒
    癮門診治療2個月，每2週至少1次，戒酒教育輔導12小時，
    每2週至少2小時，保護令有效期限為1年。詎乙○○於109年4
    月2日經員警依法執行保護令之通知事宜，而知悉前開保護
    令之內容後，仍基於違反保護令之犯意，經分別收受雲林縣
    政府109年4月10日、同年7月6日、同年9月9日通知接受處遇
    計畫之函文，均未遵期到場，致未完成加害人處遇計畫，而
    違反前開保護令。
二、案經雲林縣警察局移送臺灣雲林地方檢察署檢察官偵查起訴
    。
    理  由
一、程序方面：
    本案被告乙○○所犯之罪，非死刑、無期徒刑、最輕本刑為3
    年以上有期徒刑之罪，或高等法院管轄第一審之案件，被告
    於準備程序中，就前揭被訴事實為有罪之陳述，經告以簡式
    審判程序之旨，並聽取被告與公訴人之意見後，本院爰依刑
    事訴訟法第273條之1第1項規定，裁定本案行簡式審判程序
    。
二、認定犯罪事實之證據及理由：
    上揭違反保護令之事實，業據被告乙○○於偵訊、本院準備程
    序及審理時坦承不諱（偵緝卷第51頁至第53頁、第59頁至第
    63頁、第67頁至第71頁，本院卷第49頁至第50頁、第56頁、
    第57頁），並有本院109年度家護字第142號民事通常保護令
    、雲林縣警察局西螺分局保護令執行紀錄表、雲林縣政府10
    9年4月6日府機社工二字第1092310757號函、109年4月10日
    府衛企字第1090004549號函及送達證書、109年7月6日府衛
    企字第1092000928號函及送達證書、109年9月9日府衛企字
    第1092001269號函及送達證書、聯繫紀錄、家庭暴力加害人
    未到達執行機構通報書、109年戒酒教育輔導-若瑟團體簽到
    表、雲林縣衛生局109年12月18日雲衛企字第1092001662號
    函等影本各1份在卷足參（警卷第7頁至第11頁、第13頁、第
    15頁至第40頁），足認被告上揭任意性自白與事實相符，可
    以採信。本案事證明確，被告犯行洵堪認定，應依法論科。
三、論罪科刑：
  ㈠核被告所為，係犯家庭暴力防治法第61條第5款違反保護令罪
    。又完成處遇計畫本須接受多次治療及輔導，是被告多次未
    依上開通知日期前往執行機構接受處遇計畫，皆係基於違反
    保護令之單一犯意之下，於密切接近之時、地接續實施侵害
    同一法益之數行為，且各行為之獨立性極為薄弱，依一般社
    會健全觀念，在時間差距上，難以強行分開，在法律評價上
    應視為數個舉動之接續施行，為包括之一行為，屬接續犯，
    應論以包括一罪。
  ㈡按司法院釋字第775號解釋之解釋文及理由意旨，係指構成累
    犯者，不分情節，一律加重最低本刑，於不符合刑法第59條
    所定要件之情形下，致生行為人所受之刑罰超過其所應負擔
    罪責之個案，不符罪刑相當原則、比例原則，於此範圍內，
    在刑法第47條第1項修正前，為避免發生上述罪刑不相當之
    情形，法院就該個案應裁量是否加重最低本刑。故該解釋係
    指個案應量處最低法定刑，又無法適用刑法第59條規定減輕
    之情形，法院方應依此解釋意旨裁量不予加重最低本刑，並
    非指前案為同性質之案件，始有累犯加重之適用（最高法院
    109年度台上字第518、296號判決意旨參照）。查被告前因
    不能安全駕駛致交通危險案件，經本院以108年度虎交簡字
    第254號判決判處有期徒刑3月確定，並於109年2月11日易科
    罰金執行完畢，有臺灣高等法院被告前案紀錄表在卷足參，
    其於受徒刑執行完畢後，5年以內故意再犯本件有期徒刑以
    上之罪，依刑法第47條第1項之規定，為累犯，本件並無個
    案應量處最低法定刑，否則即有罪刑不相當之情形，被告應
    依刑法第47條第1項之規定加重其刑。
  ㈢審酌被告無視保護令的法律效果，未能配合完成相關的處遇
    計畫，顯見其缺乏法治觀念，且其所為有害於家庭暴力之防
    治，並錯失法院協助其治療酒癮之機會及資源，實不足取，
    併參酌被告前有違反毒品危害防制條例之前科，素行不佳，
    有臺灣高等法院被告前案紀錄表在卷可稽，惟被告於犯罪後
    能坦承犯行，態度尚可，兼衡酌被告自述國小畢業之智識程
    度，離婚、育有4名成年子女，與子女同住，以布袋戲團為
    業，收入不固定等一切情狀，量處如主文所示之刑，並諭知
    易科罰金之折算標準。
據上論斷，應依刑事訴訟法第273條之1第1項、第299條第1項前
段，家庭暴力防治法第61條第5款，刑法第11條前段、第47條第1
項、第41條第1項前段，判決如主文。
本案經檢察官甲○○提起公訴，檢察官顏鸝靚到庭執行職務。
中　　華　　民　　國　　110 　年　　11　　月　　1 　　日
                  刑事第五庭  法  官  張恂嘉
以上正本證明與原本無異。
如不服本判決應於收受判決後20日內向本院提出上訴書狀，並應
敘述具體理由；其未敘述上訴理由者，應於上訴期間屆滿後20 
日內向本院補提理由書（均須按他造當事人之人數附繕本）。「
切勿逕送上級法院」。
                             書記官  洪青霜
中　　華　　民　　國　　110 　年　　11　　月　　1 　　日
附錄本案論罪科刑法條全文
家庭暴力防治法第61條
違反法院依第十四條第一項、第十六條第三項所為之下列裁定者
，為本法所稱違反保護令罪，處三年以下有期徒刑、拘役或科或
併科新臺幣十萬元以下罰金：
一、禁止實施家庭暴力。
二、禁止騷擾、接觸、跟蹤、通話、通信或其他非必要之聯絡行
    為。
三、遷出住居所。
四、遠離住居所、工作場所、學校或其他特定場所。
五、完成加害人處遇計畫。